# 请教陈版，关于股份支付的递延所得税资产

提问人：hylter1 时间：2023-08-03 08:13:09
陈版，对权益结算的股份支付在可行权日之后不再对已确认的成本用和所有者权益总额进行调整，但是税法对股份支付允许的税前扣除为行权日的公允价值，税法与会计上的股份支付金额存在差异，我认为两者之间的差异应为永久性差异。如果是永久性差异，为什么要对两者的差额计提递延所得税资产呢？恳请回复，谢谢。

回答人：chenyiwei
现在的所得税会计使用的是资产负债表债务法，并没有永久性差异的概念。
你的理解可能还是以前“成本费用扣除或收入确认在会计和税务上处于不同期间”的“时间性差异”概念，而现在所得税会计中确认递延所得税资产的前提是存在可抵扣暂时性差异，即资产的账面价值低于其计税基础（未来可扣除金额）的差额。在股份支付案例中，会计上的资产账面价值为零，但计税基础（未来可扣除金额）大于零，故需在确保未来有足够应纳税所得额的前提下确认递延所得税资产。对应的贷方项目考虑到与成本费用的配比，会将超出会计上已确认成本费用的金额贷记资本公积。